臺灣彰化地方法院刑事判決　　　　　　　 94年度訴字第914號
公　訴　人　臺灣彰化地方法院檢察署檢察官
被　　　告　丙○○
選任辯護人　楊振芳律師
上列被告因毒品危害防制條例案件，經檢察官提起公訴（94年度
毒偵字第583號），本院判決如下：
    主  文
丙○○施用第壹級毒品，處有期徒刑壹年，扣案之第壹級毒品海
洛因貳包（合計毛重貳拾點肆公克、驗後淨重拾玖點貳陸公克）
，沒收銷燬之。又連續施用第貳級毒品，處有期徒刑壹年，扣案
之第貳級毒品安非他命陸包（合計毛重貳佰壹拾壹點陸公克），
沒收銷燬之。應執行有期徒刑壹年拾月，扣案之第壹級毒品海洛
因貳包（合計毛重貳拾點肆公克、驗後淨重拾玖點貳陸公克）、
第貳級毒品安非他命陸包（合計毛重貳佰壹拾壹點陸公克），沒
收銷燬之。
    事  實
一、丙○○前因施用毒品案件，先後2次經觀察、勒戒後，均認
    無繼續施用毒品傾向，分別於88年8月2日、89年5月20日，
    以無繼續施用傾向執行完畢釋放，並分別由臺灣屏東地方法
    院檢察署檢察官以88年度偵緝字第233號、毒偵字第120 號
    及89年度毒偵字第641號為不起訴處分確定。丙○○猶未能
    戒除毒癮，於觀察、勒戒執行完畢釋放後五年內，復基於施
    用第一級毒品海洛因之犯意，於94年1月21日下午4時55 分
    許或其前96小時內某時點，在不詳處所，以不明方式，施用
    第一級毒品海洛因1次；丙○○另基於施用第二級毒品安非
    他命之概括犯意，自於94年1月中旬起，至94年11月5日止，
    連續在彰化縣埔心鄉○○路○段566號金陵汽車旅館（以下簡
    稱金陵汽車旅館）、彰化縣花壇鄉不詳處所、屏東縣內埔鄉
    ○○村○○路566號住處旁等地，連續施用第二級毒品安非
    他命多次。嗣於94年1月21日13時10分許，為警持搜索票至
    其彰化縣埔心鄉○○路○段566號金陵汽車旅館215 號丙○○
    之租屋處執行搜索後，在該址陽台處扣得丙○○所有之第1
    級毒品海洛因2包（毛重共約20.4公克、驗後淨重19.26公克
    ）、第2級毒品安非他命6包（毛重共約211.6 公克），並經
    警對丙○○採尿送驗後，而查獲上情。
二、案經彰化縣警察局田中分局移送臺灣彰化地方法院檢察署檢
    察官偵查起訴。
    理  由
一、(一)上開連續施用第2級毒品安非他命事實，業據被告丙○○
    於本院審理中坦承不諱，核與証人乙○○於警訊（參見警卷
    第25頁）及本院審理中指述情節相符，且被告丙○○為警查
    獲時所採尿液經警送驗，係呈安非他命陽性反應，此有被告
    尿液代號與真實姓名對照單、彰化縣衛生局94年1 月31日煙
    檢字第940396號煙毒尿液檢驗成績書等，在卷可稽，被告此
    部分犯罪自白與事實相符，事證明確，被告連續施用第2級
    毒品安非他命犯行，洵堪認定。
    (二)訊據被告丙○○則矢口否認涉有前開施用第一級毒品海洛
      因之犯行，辯稱：伊確實未施用毒品；不知道為何驗尿複
      驗結果會呈陽性反應；且扣案之上開毒品均係証人乙○○
      所有云云。
      被告之辯護律師辯護要旨則為：
      本件公訴人指稱被告施用第一級毒品，係以詮昕科技股份
      有限公司94年4月30日編號00000000號濫用藥物尿液檢驗
      報告檢驗報告書；並以警察在金陵汽車旅館陽台處查獲第
      1級毒品海洛因2包（毛重共約20.4公克、驗後淨重19.
      26公克）等為憑。惟被告丙○○並無起訴書所指之施用第
      1級毒品海洛因的犯行，其理由如下：彰化縣衛生局尿液
      檢驗結果：只有甲基安非他命反應，雖被告所採尿液經送
      複驗結果，檢驗出嗎啡陽性反應，惟詮昕科技股份有限公
      司之尿液檢驗其使用之數值範圍，均在彰化縣衛生局檢驗
      之數值範圍內，是詮昕科技股份有限公司之尿液檢驗結果
      不可採。且查獲的毒品均係證人乙○○所有，並由證人丁○○拿去陽台去的，業經證人甲○○、丁○○證述明確等
      語。
      經查：
      被告丙○○為警查獲當日，經警採取其尿液經送請彰化
        縣衛生局依免疫學分析法檢驗，雖其結果未檢出嗎啡反
        應，嗣經台灣彰化地方法院檢察署檢察官調取被告之尿
        液再送請詮昕科技股份有限公司以氣相層析質譜儀分析
        法即ＧＣ／ＭＳ檢驗，結果係呈嗎啡陽性反應，分別有
        彰化縣衛生局94年1月31日煙檢字第940396號煙毒尿液
        檢驗成績書、詮昕科技股份有限公司94年4月30日編號
        00000000號濫用藥物尿液檢驗報告各一紙附卷可按；且
        前開送複驗檢體編號94保1768係編號Ｈ－032號尿液，
        經核均與卷附彰化縣警察局田分局於94年1月21日對被
        告採尿所制作之委託鑑驗尿液代號與真實姓名對照表之
        編號相符。又按單以免疫分析法檢驗尿液，有可能因交
        叉反應，而對服用幾種其他非煙毒或甲基安非他命藥物
        者之尿液產生偽陽性之反應或未檢出，至於使用氣相層
        析質譜儀分析法，則可完全排除偽陽性及未檢出之干擾
        ，（法務部調查局85年9月26日85發技1字第85114952
        號函參照），況詮昕科技股份有限公司以氣相層析質譜
        儀分析法驗出之嗎啡反應數值係為303ng/ml，彰化縣衛
        生局依免疫學分析法檢驗出之嗎啡反應數值係為300ng/
        ml，即詮昕科技股份有限公司以氣相層析質譜儀分析法
        驗出之嗎啡反應數值較高而達嗎啡陽性反應，是辯護人
        所稱於數值範圍內亦有誤會。綜上所述，被告於查獲當
        日所採集之尿液，確有嗎啡反應，已至為明確。
      次按，一般可檢出施用海洛因之最長時限為4日，亦據
        行政院衛生署管制藥品管理局於91年9月23日以管檢字
        第10965 2號函釋在案；又海洛因係嗎啡經化學合成之
        半人工合成品，藥性倍於嗎啡，其經吸食或施打進入人
        體，藉人體解毒系統之代謝作用而分解成藥（毒）性較
        低之嗎啡，故於吸食或施打海洛因之煙毒嫌犯尿液中，
        可檢驗出嗎啡煙毒反應，而正常人如未施用第一級毒品
        ，其尿水當無檢出嗎啡陽性反應之可能，再參諸目前施
        用第一級毒品者以施用海洛因較為常見，鴉片、嗎啡大
        部分係供醫學使用，直接施用者已甚少見等情，足徵被
        告確有於前揭為警採尿之前96小時內某時，施用海洛因
        一次無疑，被告空言否認此部分犯行，顯係事後卸責之
        詞，尚難採信。
      另被告雖辯稱警方採集尿液非其所有云云，惟查：被告
        同意警方採尿送驗，而在警方所提供之乾淨空瓶盛裝自
        己所排放之尿液後，並親自封瓶捺印等情，業據被告於
        警詢時供述明確（參見警卷第7頁），並有被告捺指印
        之彰化縣警察局田中分局委託鑑驗尿液代號與真實姓名
        對照表號一份在卷可參，且證人即當日查獲本案並負責
        採尿製作尿液代號與真實姓名對照表之警員蔡志明於本
        院審理中亦到庭結證稱：「問? 被告丙○○採尿的過程
        為何？答：我們在旁監視由被告丙○○排放，並當著被
        告丙○○的面將罐子封起來的。」等語明確，是證人蔡
        志明採尿之過程並無任何違法或錯誤之處可言，況本院
        將本件被告尿液送法務部調查局作尿液與被告唾液ＤＮ
        Ａ比對，亦因尿液ＤＮＡ可能已腐敗而無法檢出比對，
        亦有該局94年9月6日調科肆字第09400400070號鑑定通
        知書在卷可稽，故被告前揭所辯實不足採信。
      至為警於金陵汽車旅館陽台查扣黑色手抓包內之第一級
        毒品海洛因2包（毛重共約20.4公克、驗後淨重19.26
        公克）、第二級毒品安非他命6包（毛重共約211.6公克
        ），被告丙○○否認為其所有，辯稱係証人乙○○所有
        ，係從証人乙○○所開之出租汽車內拿上來云云。（本
        院94年11月8日審理筆錄參照）經查：
        1.証人乙○○於本院審理中具結証稱：在金陵汽車旅館
          陽台查獲之黑色手抓包不是他的，亦不知道係何人所
          有等語（本院94年11月8日審理筆錄參照）。
          被告丙○○自承該金陵汽車旅館215號房係伊與女友
          即證人甲○○所使用等語。
        2.被告辯稱：查扣黑色手抓包內之毒品，係從証人李明
          哲所駕之出租車子裡面將包包拿上去的，係與証人李
          明哲發生口角，伊氣不過就找他，將他的車子開走欲
          開還給車行，不要讓他使用車子，是伊自己拿車子鑰
    　　　匙將車開走，伊將車子開走後，證人乙○○在伊被警
      　　察查獲之前，都沒有打電話給伊，並無找伊，伊也沒
        　有與証人乙○○聯絡等語。（本院94年11月8日審理
          筆錄參照）然，黑色手抓包內查扣之第1級毒品海洛
        　因多達毛重約20.4公克、第2級毒品安非他命更高達
          毛重共約211.6公克之多，揆之經驗法則，若該毒品
          確係証人乙○○所有，當被告擅自取走後，証人李明
          哲豈有不十萬火急找尋被告取回該毒品之理！被告上
          開所辯顯與經驗法則不符，實非可採。
        3.又被告辯稱：該黑色手抓包係為警查獲時，證人蔡定
          燐害怕為警誤認，是將之自啡啡色斜背包內取出丟棄
          於陽台上云云。惟查，本案為警查獲時，現場業已查
          扣有之証人乙○○所有之啡啡色斜背包內之第一級毒
          品海洛因4.3公克、第二級毒品安非他命30公克，並
          為証人乙○○所坦承，而該啡啡色斜背包內復有証人
          乙○○之証件，據此，如若該黑色手抓包內毒品確非
          被告丙○○所有，渠等復決意將啡啡色斜背包留於現
          場為警查獲，衡情，被告等又何需獨將啡啡色斜背包
          內之黑色手抓包取出藏置於陽台上之理？
        4.另證人甲○○雖於警訊中供証：伊確定金陵汽車旅館
          215號房陽台上之黑色手抓包係自啡啡色斜背包內拿
          出，再由被告丙○○或證人丁○○丟出陽台；伊只知
          道該啡啡色斜背包係証人乙○○所有云云。（警卷第
          12頁參照）並於偵查中供稱：因為看過証人乙○○背
          那包包很多次，所以確認那包包係証人乙○○所有云
          云。（偵卷第11頁參照），惟查，現場查獲可背之啡
          啡色斜背包，本為証人乙○○所有，除內有証人李明
          哲証件外，並經証人乙○○於審理中自承已如上述，
          是依證人甲○○於偵查中之供証，即証人甲○○亦無
          法確定現場陽台查獲之黑色手抓包係屬何人所有。是
          其上開証言實難為被告丙○○何有利之認定，況參酌
          證人甲○○係被告丙○○之女友之情，應認證人丁美
          蓮上開供証應非可採。
          又證人丁○○於警詢中供証：伊確定該黑色手抓包及
          金陵汽車旅館215號內所有之毒品均係証人乙○○所
          有云云。惟警員問及證人丁○○「如何」確定毒品係
          証人乙○○的，證人丁○○卻答非所問稱：伊確定云
          云。（警卷第18頁參照）而該黑色手抓包係證人蔡定
          燐藏置於金陵汽車旅館陽台上，業經被告丙○○於審
          理中供証明確，證人丁○○卻稱不知該黑色手抓包係
          何人放置於該陽台上（上開同警卷參照）；又證人蔡
          定燐於偵查中供稱：因為看過証人乙○○背那包包很
          多次，所以確定毒品係証人乙○○所有等語（偵卷第
          14頁參照），惟現場查獲可背之啡啡色斜背包，本為
          証人乙○○所有，除內有証人乙○○証件外，並經証
          人乙○○於審理中自承已如上述，是依證人丁○○於
          偵查中之供証，即證人丁○○亦無法確定現場陽台查
          獲之黑色手抓包係屬何人所有。據此，證人丁○○上
          開所供即非可採。
        綜上所述，本案於金陵汽車旅館陽台查扣黑色手抓包內
        之第一級毒品海洛因2包（毛重共約20.4公克、驗後淨
        重19.26公克）、第二級毒品安非他命6包（毛重共約
        211.6公克），應認係被告丙○○所有無疑！被告辯稱
        非其所有云云，亦非可採。
      被告丙○○前因施用毒品案件，先後2次經觀察、勒戒
        後，均認無繼續施用毒品傾向，分別於88年8月2日、89
        年5月20日，以無繼續施用傾向執行完畢釋放，並分別
        由臺灣屏東地方法院檢察署檢察官以88年度偵緝字第
        233號、毒偵字第120號及89年度毒偵字第641號為不起
        訴處分確定等情，有臺灣彰化地方法院檢察署刑案資料
        查註紀錄表及臺灣高等法院被告全國前案紀錄表各一份
        在卷可參。
    此外，前開扣案之第一級毒品海洛因2包毛重共約20.4公克
    ，驗後淨重19.26公克，送驗結果確係海洛因，亦有法務部
    調查局94年5月17日調科壹字第140011488號鑑定通知書在卷
    可參，並有第二級毒品安非他命6包，毛重共約211.6公克，
    扣案足資為憑，綜上，本案事證己臻明確，被告丙○○於觀
    察、勒戒執行完畢釋放後，5年內再犯施用第一級毒品海洛
    因及非法持有上開第1級毒品海洛因第二級毒品安非他命之
    犯行，洵堪認定。
二、核被告丙○○所為，係犯毒品危害防制條例第10條第1項、
    第2項之罪。被告為供施用而持有第一級毒品海洛因、第二
    級毒品安非他命之低度行為，應為施用海洛因、安非他命之
    高度行為吸收，不另論罪。被告丙○○多次施用第二級毒品
    安非他命之犯行，時間密接、犯罪構成要件相同，顯係基於
    概括犯意為之，應依連續犯規定以一論處並加重其刑。另公
    訴人僅就被告丙○○於94年1月21日或前四日內某日，有施
    用第二級毒品安非他命之犯行提起公訴，未論及被告其餘多
    次施用第二級毒品安非他命之犯行，然檢察官就犯罪事實一
    部起訴者，其效力及於全部，本件上開被告其餘多次施用第
    二級毒品安非他命之犯行與公訴人起訴書所載經論罪部分之
    犯罪事實，具有連續犯之裁判上一罪關係，應為起訴效力所
    及，本院自應併予審究，併予敘明。爰審酌被告丙○○持有
    之第1級毒品海洛因達毛重20.4公克、第二級毒品安非他命
    更高達毛重211.6公克，其數量均屬甚鉅，被告丙○○於為
    警查獲後，於偵查、審判中仍繼續施用第二級毒品安非他命
    ，毫無悔改之意，及其犯罪之動機、目的、手段，犯罪時所
    受之刺激及其品性、生活狀況、智識程度、犯罪所生之損害
    ，及犯罪後坦承施用第二級毒品安非他命之犯行，否認施用
    第一級毒品海洛因犯行，及公訴人之求刑，暨被告一再施用
    第一、第二級毒品，足見之前之觀察勒戒效果有限，非以隔
    離方式恐無法收效等一切情狀，分別科處如主文所示之刑，
    並定其應執行刑，以示懲處。另扣案之第一級毒品海洛因2
    包（毛重共約20.4公克、驗後淨重19.26公克）、第二級毒
    品安非他命6包（毛重共約211.6公克），均係查獲之毒品，
    應依毒品危害防制條例第18條第1項前段，沒收銷燬之。
據上論斷，應依刑事訴訟法第299條第1項前段，毒品危害防制條
例第10條第1項、第2項、第18條第1項前段，刑法第11條前段、
第56條、第51條第5款，判決如主文。
本案經檢察官李毓珮到庭執行職務。
中　　華　　民　　國　　94　　年　　11　　月　　22　　日
              刑事第三庭  審判長法  官  余仕明
                                法  官  黃玉齡
                                法  官  姚銘鴻
以上正本證明與原本無異。
如不服本判決，應於送達後10日內向本院提出上訴狀（須附繕本
），上訴於台灣高等法院台中分院。
中　　華　　民　　國　　94　　年　　11　　月　　22　　日
                                書記官  林盛輝
毒品危害防制條例第10條
施用第一級毒品者，處 6 月以上 5 年以下有期徒刑。
施用第二級毒品者，處 3 年以下有期徒刑。
